臺灣臺北地方法院民事判決　　　　　　 95年度訴字第10016號
原　　　告　龍毅國際服務股份有限公司
兼法定代理
人　　　　　丙○○
　　　　　　乙○○
　　　　　　戊○○
　　　　　　甲○○
共　　　同
訴訟代理人　周威良律師
　　　　　　謝孟馨律師
被　　　告　丁○○
上列當事人間侵權行為損害賠償事件，本院於民國九十六年一月
九日言詞辯論終結，判決如下：
    主  文
被告應給付原告龍毅國際服務股份有限公司新台幣玖萬零捌佰捌
拾貳元，及自民國九十五年七月二十九日起至清償日止按年息百
分之五計算之利息。
被告應給付原告丙○○新台幣貳拾陸萬零肆拾壹元，及自民國九
十五年七月二十九日起至清償日止按年息百分之五計算之利息。
被告應給付原告乙○○新台幣壹萬元，及自民國九十五年七月二
十九日起至清償日止按年息百分之五計算之利息。
被告應給付原告甲○○新台幣伍萬元，及自民國九十五年七月二
十九日起至清償日止按年息百分之五計算之利息。
被告應給付原告戊○○新台幣捌仟元，及自民國九十五年七月二
十九日起至清償日止按年息百分之五計算之利息。
原告其餘之訴駁回。
訴訟費用由被告負擔十分之一；餘由原告丙○○負擔十分之八，
原告乙○○、戊○○各負擔二十分之一。
    事  實  及  理  由
一、按訴狀送達後，原告不得將原訴變更或追加他訴。但減縮應
    受判決事項之聲明者，不在此限。又被告訴之變更追加無異
    議，而為本案之言詞辯論者，視為同意變更追加，民事訴訟
    法第255條第1項第3款、第2項均定有明文。本件原告於本院
    95年度易字第101號刑事附帶民事訴訟程序起訴時，原告龍
    毅國際服務股份有限公司（下稱龍毅公司）係請求被告給付
    新台幣（下同）282,590元，原告丙○○係請求被告給付
    2,060,817元，原告乙○○係請求被告給付155,000元，原告
    甲○○係請求被告給付50,000元，原告戊○○係請求被告給
    付154,000元，嗣經本院刑事庭以裁定移送民事庭審理後，
    原告龍毅公司減縮請求被告給付90,882元，且已減縮不包括
    其於刑事附帶民事訴訟起訴狀中所主張被告尚有於94年10
    月19日午10時許，至該公司處毀損骨灰罈2個之部分，原告
    丙○○減縮請求被告給付2,060,041元，原告乙○○減縮請
    求被告給付10, 000元，原告戊○○減縮請求被告給付
    10,000元，復未據被告異議而為本案之言詞辯論，亦視為被
    告已同意原告上開應受判決事項聲明之減縮，依前開規定意
    旨及說明，自應准許之，合先敘明。
二、本件原告起訴主張：被告前係原告龍毅公司員工，因於94
    年3月間遭原告龍毅公司之負責人即原告丙○○開除，被告
    竟心生不滿，基於傷害及毀損之概括犯意，先後於(1)94年10
    月10日上午8時30分許，持其所有之高爾夫球桿1支，至原告
    龍毅公司處毀損該公司所有而停放於門口之車牌號碼7312-H
    D號自小客車汽車之左側車窗玻璃。(2)於同年月10日下午3時
    45分許，持其所有之木質球棒至上址毀損原告龍毅公司所有
    之電動玻璃門2扇。(3)於同年月12日上午7時20分許，趁原告
    龍毅公司尚無人上班之際，無故侵入原告龍毅公司內，並持
    其所有之木質球棒1支及龍毅公司所有之鐵勾1支，搗毀損壞
    現場電動玻璃門2扇、辦公室玻璃3片、桌上型電腦1台（含
    顯示器1台）、筆記型電腦1台、雷射印表機1台、列印機1台
    、投影機1台、茶几玻璃2片、電視29吋1台、檯燈2座等龍毅
    公司所有之物品。(4)於同年月13日上午10時許，在桃園縣桃
    園市某處見到原告丙○○駕駛車牌號碼號自小客車經過，即
    尾隨在原告丙○○所駕駛之自小客車後方，至原告丙○○行
    至桃園市○○路與水汴二路附近（長榮加油站對面）停等紅
    燈之際，即將原告丙○○攔下，並將原告丙○○拉出車外理
    論，後即徒手毆打原告丙○○臉部數下，原告丙○○因之受
    有右眼瘀傷、右腦瘀血、腦水腫等傷害。(5)於同年10月19日
    上午10時30分許，被告與一真實姓名、年籍均不詳之成年男
    子開車至原告龍毅公司對面，被告持短鋁棒進入原告龍毅公
    司內先敲毀該公司所有電動玻璃門2扇、茶几玻璃1片，見原
    告乙○○亦持1支小鋁棒欲與之抵抗，即持該支短鋁棒毆打
    原告乙○○，另該名男子亦持1支短鋁棒毆打原告乙○○，
    後又共同毀損原告乙○○、甲○○所有而置於桌上之筆記型
    電腦各1台及原告龍毅公司所有辦公室玻璃3片，且致原告乙○○因而受有雙側前臂挫擦傷、臉部挫傷及下肢挫傷等傷害
    。(6)於同年10月19日下午3時40分許，被告與另一名真實姓
    名、年籍均不詳之成年男子，均持其所有之短鋁棒至上址，
    被告一進入後即持鋁棒毆打站在最近門口之訴外人周致宏，
    訴外人周致宇見狀上前阻止亦遭毆打，原告戊○○見此亦隨
    即上前阻止被告，混亂中終於將被告壓制在地，惟原告戊○○仍因之受有右小腿挫傷（瘀青約73.5 cm2）、左前臂瘀
    傷（泛紅23cm2）等傷害，而刑事部份業經本院95年度易
    字第102號刑事案件認被告有上開傷害、毀損等行為，因而
    判處被告罪刑並定其應執行有期徒刑十一月，如易科罰金，
    以三百元折算一日而確定在案，爰依民法第184條關於侵權
    行為之規定，分別訴請被告賠償所受之損害，相關請求被告
    賠償之金額分述如下：1.原告龍毅公司上開遭毀損之物品價
    值共計90,882元。2.原告丙○○因被告上開傷害行為，所支
    出醫療費用共計為60,041元，另亦請求精神慰撫金2,000,00
    0元，以上共計為2.060,041元。3.原告乙○○因被告上開傷
    害行為，請求被告給付慰撫金100,000元。4.原告甲○○所
    有遭被告毀損之電腦2部價值共計為50,000元，請求被告如
    數賠償之。5.原告戊○○因被告上開傷害行為，請求被告給
    付精神慰撫金100,000元。並分別聲明：1.被告應給付原告
    龍毅公司90,882元，2.被告應給付原告丙○○2,060,041元
    ，3.被告應給付原告乙○○10, 000元，4.被告應給付原告
    甲○○500,000元，5.被告應給付原告戊○○10,000元。
三、被告則以：上開傷害行為部分係其與對方約二十餘人打架互
    毆，其亦有受傷但未及時提出刑事傷害罪告訴，對於原告所
    提出資料沒有意見，但其不願賠償等語，資為抗辯。並聲明
    ：原告之訴駁回。
四、經查：
（一）關於原告龍毅公司主張有上開價值共計為90,882元之物品
      遭被告毀損等事實，業據其提出前開刑事判決書及遭毀損
      物品之訂購單、統一發票等影本為證，被告就有上開毀損
      行為一事亦不爭執，自堪認原告龍毅公司之主張屬實，則
      依民法第184條第1項前段、第196條規定，原告龍毅公司
      請求被告如數賠償，自屬有據。
（二）關於原告丙○○主張被告有前述對其傷害行為，並致其受
      有右眼瘀傷、右腦瘀血、腦水腫等傷害部分，業據其提出
      診斷證明書影本二份、病危通知單影本一份為證，被告此
      傷害行為並經前開刑事判決判處有罪而確定在案，亦有該
      刑事判決書一份附卷可稽，被告雖辯稱係與原告丙○○該
      方共約二十餘人互毆下所為，已為原告丙○○所否認，觀
      諸其於刑事案件審理中所辯稱互毆此情，亦係關於其於94
      年10月19日上午至原告龍毅公司傷害原告乙○○之該次行
      為部分，其對原告丙○○斯時有合夥同其他人與其互毆等
      情，亦未能舉證以實其說，自難認其此部分辯解為可採，
      原告丙○○上開主張，應屬實在。進而，被告既有此傷害
      之行為，而原告丙○○因之並已支付醫藥費用共計60,041
      元，有其所提出之醫療費用收據影本共22張在卷為憑，依
      民法第184條第1項前段規定，被告即應如數賠償之；另就
      原告丙○○請求被告給付精神慰撫金1,000,000元部分，
      以原告丙○○受傷部位主要在頭部，因顱內出血經送醫救
      治時並曾發出病危通知，住院時間復長達14日，有診斷證
      明書影本一份在卷可按，傷勢非輕，堪認其肉體、精神受
      有相當之痛苦，本院斟酌實際情況，及兩造之身分、地位
      ，認原告請求貳佰萬元，尚嫌過高，應予核減為貳拾萬元
      ，方屬公允，原告丙○○逾此數額之請求，則無理由。
（三）關於原告乙○○主張被告有上開對其傷害之行為部分，有
      前述刑事判決書一份可證，被告亦不爭執有上開毆打原告
      乙○○之行為，僅辯稱斯時係原告乙○○亦有夥同他人與
      其互毆之行為，惟其對此既未能舉證以實其說，尚難認其
      所辯為可採，且此亦無礙於其確有對原告乙○○為傷害行
      為之認定。進而，原告乙○○請求被告給付精神慰撫金
      100,000元部分，以原告乙○○受傷部位係在前臂、下肢
      及臉部有擦挫傷等傷勢，堪認其肉體、精神受有痛苦，本
      院斟酌實際情況，原告乙○○所受傷勢並非嚴重，及兩造
      之身分、地位，認原告乙○○請求被告給付100,000元，
      尚嫌過高，應予核減為壹萬元，方屬公允，原告乙○○逾
      此數額之請求，則無理由。
（四）關於原告甲○○主張有上開價值共計為50,000元之電腦2
      部遭被告毀損等事實，業據其提出前開刑事判決書及明細
      表各一份為證，被告就有上開毀損行為一事亦不爭執，並
      稱對原告甲○○所提出之明細表等資料並無意見，自堪認
      原告甲○○此部分主張屬實，則依民法第184條第1項前段
      、第196條規定，原告甲○○請求被告如數賠償，自屬有
      據。
（五）關於原告戊○○主張被告有上開對其傷害之行為部分，有
      前述刑事判決書一份可證，被告亦不爭執有上開毆打原告
      戊○○之行為，僅辯稱斯時係原告戊○○亦有夥同他人與
      其互毆之行為，惟其對此既未能舉證以實其說，尚難認其
      所辯為可採，且此亦無礙於其確有對原告戊○○為傷害行
      為之認定。進而，原告戊○○請求被告給付精神慰撫金10
      0,000元部分，以原告戊○○受傷部位係在背部及兩手有
      淤傷紅腫等傷勢，尚足認其肉體、精神受有痛苦，本院斟
      酌實際情況，原告戊○○所受傷勢尚屬輕微，及兩造之身
      分、地位，認原告戊○○請求被告給付100,000元，尚嫌
      過高，應予核減為8,000元，方屬公允，原告戊○○逾此
      數額之請求，則無理由。
五、從而，原告分別依民法第184條第1項前段、第195條第1項前
    段、第196條等關於侵權行為之規定，原告龍毅公司請求被
    告給付90,882元，原告丙○○請求其給付26,041元，原告請
    求其給付10,000元，原告甲○○請求其給付50,000元，原告
    戊○○請求其給付8,000元，及均自起訴狀繕本訴達翌日即
    95年7月29日起至清償日止，按年息百分之五計算之法定遲
    延利息部分，為有理由，應予准許，原告丙○○、乙○○、
    戊○○所請求超過部分，則難謂有據，均應予駁回。
六、兩造其餘之攻擊或防禦方法及未經援用之證據，經本院斟酌
    後，認為均不足以影響本判決之結果，自無逐一詳予論駁之
    必要，併此敘明。
七、訴訟費用負擔之依據：民事訴訟法第79條、第85條第1項但
    書。
中　　華　　民　　國　　96　　年　　2 　　月　　6 　　日
                  民事第五庭    法　官　林麗真
以上正本，係照原本作成。
如對本判決上訴，須於判決送達後20日內向本院提出上訴狀
中　　華　　民　　國　　96　　年　　2 　　月　　6 　　日
                                書記官　李承翰
